最高法院刑事判決　　　　　　　　　　　　　　　九十一年度台上字第二三三三號
　　上　 訴　 人　台灣高等法院檢察署檢察官
　　上訴人即被告　甲○○
右上訴人等因被告違反槍砲彈藥刀械管制條例案件，不服台灣高等法院中華民國八十
八年十二月七日第二審判決（八十八年度上訴字第二五八三號，起訴案號：台灣板橋
地方法院檢察署八十七年度偵字第八二二五號），提起上訴，本院判決如左：
    主  文
原判決撤銷，發回台灣高等法院。
    理  由
本件原判決認定上訴人即被告甲○○未經許可，於民國八十七年一月中旬某日，受葉
文奇之託（由檢察官另案偵辦），將史萬秋所有具有殺傷力之以色列製烏茲衝鋒槍（
含彈匣一個），及由德國製口徑八厘米半自動型金屬模型槍改造而成之模型手槍（未
含彈匣）各乙支（該手槍係將原模型金屬手槍之金屬槍管車通改造而成，史萬秋所涉
擄人勒贖等案件由檢察官另案起訴）及制式九厘米口徑之半自動手槍子彈十九顆（彈
底標示為Ｇ‧Ｆ‧Ｌ‧９ＭＭ‧ＬＵＧＥＲ）藏放於台北市○○區○○街一二二號住
處乙日，旋將上開槍、彈交由姓名年籍不詳之綽號「順賢」之成年男子藏置於台北市
○○○路二段二八０號二樓後棟房屋之木箱內。嗣被告因涉犯擄人勒贖案件，於八十
七年四月十六日二十一時三十分許，在台北市○○街一二二號為警拘提到案，經其自
白，由警方於八十七年四月二十九日十四時三十分許，循線在台北市○○○路○段二
八０號二樓後棟房屋之木箱內，起出以色列製烏茲衝鋒槍乙支（含彈匣乙個）及由德
國製口徑八厘米半自動型金屬模型槍改造而成之機械性能良好八厘米模型手槍乙支（
未含彈匣）、制式九厘米口徑之半自動手槍子彈十九顆（彈底標示為Ｇ‧Ｆ‧Ｌ‧９
ＭＭ‧ＬＵＧＥＲ，經鑑定試射三顆，該取樣試射子彈，底火已擊發，彈頭與彈身分
離）等情因而撤銷第一審判決，改判論處被告未經許可，寄藏衝鋒槍罪刑，固非無見
。
惟查(一)證物應示被告，令其辨認，刑事訴訟法第一百六十四條定有明文，此項規定為
第二審審判所準用。原判決認定被告寄藏而應予沒收之以色列製烏茲衝鋒槍、改造金
屬模型槍及制式手槍子彈等物，係上開法條所稱之證物，自應於審判期日提示被告，
令其辨認，方為適法，但原審審判期日所調借之槍枝則為另案扣得之美製貝瑞塔手槍
二支及制式子彈十二顆，此有借調贓證物品條足憑，是其提示者，顯非本案所認定之
槍枝，即與未經提示證物者無異，原判決遽採未提示之槍枝為論罪之依據，自有應於
審判期日調查之證據未予調查之違法。(二)原審係以被告八十七年四月十七日於警訊中
所供：「原本蔡文祥要向史萬秋要價新台幣（下同）二百萬元（即綁架朱國樹所得之
贓款），然史某不肯，並說要我出面與史某交涉，後史某要我去大陸和他談，於是我
便和葉文奇去中國大陸深圳的大江南飯店和史某談，我便問他說你何時要將一百萬元
拿出來，史某答稱要我將其藏放在我這的『大鈔』（指衝鋒槍）、『小鈔』（指手槍
）交出來，錢自然就會給蔡文祥，後來我回台灣後，有再以電話告知史某說該『大鈔
』、『小鈔』已交給順賢帶走了，他只哦了一聲，就沒表示什麼，之後也不曾再和我
聯絡等語」（見原判決第六面、第七面）為論罪之基礎，如該項供述無誤，則被告藏
放槍枝之時間似不止於一天，原判決認定被告只寄藏一天即行脫手，其事實認定與卷
證資料不符，即屬證據上理由矛盾之違法。檢察官及被告上訴意旨分別指摘原判決不
當，尚非全無理由，應認有撤銷發回更審之原因。至原判決理由五不另為無罪之諭知
部分，因公訴人認與前揭論罪科刑部分，有裁判上一罪之關係，爰一併發回，併予指
明。
據上論結，應依刑事訴訟法第三百九十七條、第四百零一條，判決如主文。
中      華      民      國    九十一    年      四      月    二十五    日
                              最高法院刑事第八庭
                                  審判長法官  莊  登  照
                                        法官  洪  明  輝
                                        法官  黃  一  鑫
                                        法官  魏  新  和
                                        法官  林  秀  夫
      右正本證明與原本無異
                                              書  記  官
中      華      民      國    九十一    年      五      月      一      日
